臺灣臺南地方法院刑事判決　　　　　　　　　　　　九十二年度易字第一二七三號
　　公　訴　人　臺灣臺南地方法院檢察署檢察官
　　被　　　告　丙○○
右列被告因竊盜案件，經檢察官提起公訴（九十二年度偵字第一０六八七號），暨移
決如左：
    主  文
丙○○連續攜帶兇器竊盜，處有期徒刑壹年，扣案鐵橇壹支沒收。
    事  實
一、丙○○基於意圖為自己不法所有之概括犯意，於附表所示時地，或獨自，或與其
    兄乙○○（另經本院判處有期徒刑十月）、周俊利、梁高榮（周俊利、梁高榮另
    均由臺灣臺南地方法院檢察署檢察官偵查辦理）共同基於犯意聯絡，以附表所示
    之方法，竊盜如附表所示被害人之物（附表編號三部分尚未得手而未遂），嗣於
    九十二年九月二十九日上午十一時二十分許、同年十月三十一日上午十一時三十
    分許、九十三年二月十三日上午十二時三十分許，分別在臺南縣西港鄉○○村○○街二０五號倉庫內、臺南縣七股鄉○○村○○道路旁，及臺南縣善化鎮光文里
    北子店七一０號豬舍旁等處查獲，並扣得丙○○所有，客觀上對人之生命、身體
    、安全構成威脅，足資為兇器，且供其竊盜水溝蓋之鐵橇一支。
二、案經台南縣警察局佳里分局報告臺灣臺南地方法院檢察署檢察官偵查起訴，暨移
    送併辦。
    理  由
一、訊據被告丙○○於偵審中固均坦承於附表編號一至四所示時地，竊盜如附表編號
    一至四所示水溝蓋及白鐵管，並於附表編號五所示時地，與共犯梁高榮共同搬取
    被害人曾榮華所有之手推車一台等情，惟矢口否認涉有附表編號五所示竊盜犯行
    ，辯稱：該手推車置於水溝內，伊與共犯梁高榮以為該手推車係他人丟棄之物，
    並無竊盜之不法所有意圖云云。經查：
（一）被告丙○○於附表編號一至四所示時地，以附表編號一至四所示方式，竊盜如
      附表編號一至四所示水溝蓋及白鐵管等情，業據被告丙○○於偵審中供承在卷
      ，核與證人黃俊授、謝金水、丁○○、謝順和於警訊證述及共犯乙○○於偵審
      中所供、共犯周俊利於警訊及偵查中所供竊盜情節相符，並有搜索扣押筆錄、
      現場照片、贓物認領保管單各件在卷可稽，另有扣案鐵橇一支在案可參，被告
      丙○○此部份供述與事實相符，應堪採信。
（二）被告丙○○於本院審理時雖另辯稱：其於附表編號一至三所示竊盜犯行中，所
      攜帶之鐵橇，僅係欲持以撬起水溝蓋之工具，並非意欲持以行兇，應非兇器云
      云，惟按刑法第三百二十一條第一項第三款之攜帶兇器竊盜罪，係以行為人攜
      帶兇器竊盜為其加重條件，此所謂兇器，其種類並無限制，凡客觀上足對人之
      生命、身體、安全構成威脅，具有危險性之兇器均屬之，且祇須行竊時攜帶此
      種具有危險性之兇器為已足，並不以攜帶之初有行兇之意圖為必要，最高法院
      七十九年台上字第五二五三號著有判例可資參照。查被告丙○○於附表編號一
      至三所示竊盜犯行中，所攜帶之鐵橇一支，經本院當庭勘驗：該鐵橇通體金屬
      製，呈Ｌ型，直徑約二公分，長邊長約六十七點五公分，尾端部分七公分呈扁
      平狀，短邊長約十公分，前端呈分叉狀等情，有勘驗筆錄一份在卷可稽（參見
      本院九十三年一月十三日審判筆錄），是依該鐵橇之材質、型態等狀所示，該
      鐵橇於客觀上已足對人之生命、身體、安全構成威脅，應屬刑法第三百二十一
      條第一項第三款所示之兇器無誤，被告丙○○此部份辯解，尚無可採。
（三）被告於附表編號五所示時地，與共犯梁高榮共同搬取被害人曾榮華所有之手推
      車至其等駕駛之貨車一節，業據被告於偵審中供述明確，核與共犯梁高榮於警
      訊中所供，及證人即目睹被告丙○○與共犯梁高榮竊盜之賴松江於警訊中所證
      相符，並有被害人曾榮華所立之贓物認領保管單一紙在卷可稽，此部份事實應
      堪認定。又被害人曾榮華所有之手推車尚價值新台幣（下同）一千二百元等情
      ，業據被害人曾榮華於警訊中陳明在卷，且該手推車以外貌觀之，尚屬可用之
      物等情，亦有該手推車之照片六張在卷可稽，參以被告丙○○於偵審中所供取
      得該手推車之水溝處，另存放有大量未經使用之花盆、塑膠盆、大型藍色塑膠
      水桶、黑色置物箱等物，有現場照片四張在卷可稽，顯非存放他人棄置垃圾之
      處。綜此，被告丙○○與共犯梁高榮於搬取手推車之際，依該手推車之現況及
      存放地點等狀況，應可判斷該手推車並非他人棄置之物，被告丙○○辯稱以為
      該手推車係他人棄置之物，並無竊盜之不法所有意圖云云，尚無可採。被告丙○○此部份竊盜犯行，亦堪認定。
（四）綜上所述，被告丙○○竊盜犯行明確，堪以認定，應依法論科。
二、核被告所為係犯刑法第三百二十一條第一項第三款之攜帶兇器竊盜罪（附表編號
    一、二）、第三百二十一條第三項、第一項第三款攜帶兇器竊盜未遂罪（附表編
    號三）第三百二十條第一項之竊盜罪（附表編號四、五）。被告丙○○與共犯乙○○就附表編號三所示攜帶兇器竊盜犯行間；與共犯周俊利、梁高榮就附表編號
    四、五所示竊盜犯行間，分別具有犯意聯絡及行為分擔，分別俱為共同正犯。被
    告前後五次竊盜犯行，時間緊接，方法相同，觸犯構成要件相同之罪名，顯係基
    於概括犯意為之，應依刑法第五十六條之規定擇其情節較重之附表編號一所示之
    攜帶兇器竊盜，並依法加重其刑。另被告丙○○所犯附表編號四、五所示部分竊
    盜犯行，雖未據公訴意旨論及，惟此部分與前開附表編號一至三號所示竊盜部分
    犯行，為連續犯，具有裁判上一罪關係等情，已如前述，此部分應為起訴效力所
    及，本院自得併予審酌。附此敘明。爰審酌被告丙○○犯罪動機、手段、所得非
    豐，然竊盜路旁水溝蓋極易造成行經該地之行人、車輛往來之危險、前後竊盜五
    次之次數、犯罪後就大部分犯行坦承，另否認部分犯行之態度等一切情狀，量處
    如主文所示之刑，以資懲儆。另扣案之鐵橇一支，為被告丙○○所有，且為供犯
    罪所用之物，業據其於偵審中供明在卷，爰依法宣告沒收。
三、併辦意旨（九十二年偵字第一三五五六號）另以：被告丙○○與共犯戊○○（另
    經臺灣臺南地方法院檢察署檢察官向本院聲請簡易判決處刑）共同意圖為自己不
    法之所有，於九十二年十二月十日上午九時五十分許，共騎機車前往台南縣西港
    鄉竹林村五六之九號告訴人己○○之倉庫，由被告丙○○在外，坐在機車上把風
    ，共犯戊○○入內竊取被害人己○○所有之不鏽鋼管三支（圓形直徑二吋、六尺
    長，圓形直徑一吋半、六尺七吋長及長方形八尺長各一支），得手後置放在機車
    腳踏板上，適為己○○所發覺，報警當場查獲，並扣得上開鋼管三支，因認被告
    丙○○就此部分亦涉有竊盜犯嫌等語。
四、按犯罪事實，應依證據認定之，無證據不得推定其犯罪事實，又不能證明被告犯
    罪者，應諭知無罪之判決，刑事訴訟法第一百五十四條、第三百零一條第一項分
    別定有明文。併辦意旨認被告丙○○就此部分涉有竊盜犯嫌，係以被告丙○○於
    共犯戊○○入內行竊之際，猶坐於機車上，足見其與共犯戊○○間具有犯意聯絡
    ，並有為其把風之行為分擔，此外，另有告訴人己○○所立之贓物認領保管單與
    現場照片十張等情為據。訊據被告丙○○於偵審中固均坦承，於前揭時地與共犯
    戊○○共同騎乘前揭機車至告訴人己○○前開倉庫處等情，惟堅詞否認涉有此部
    份竊盜罪嫌，辯稱：係共犯戊○○自行決意入內竊取不鏽鋼管，伊並未與之犯意
    聯絡，亦未曾為其把風等語。經查：
（一）被告丙○○與證人戊○○於九十二年十二月十日上午九時五十分許，共騎機車
      行經告訴人己○○倉庫時，證人戊○○入內竊得告訴人己○○所有之不鏽鋼管
      三支，並已置放在機車腳踏板等情，業據被告丙○○於偵審中陳稱在卷，核與
      證人戊○○於本院審理中結證及告訴人己○○於警訊中指訴情節相符，此部份
      事實應堪認定。
（二）訊據證人戊○○於本院審理時到庭結證稱：其與被告丙○○行經告訴人倉庫時
      ，其向被告表示欲入內竊取不鏽鋼管，被告丙○○曾勸阻勿入內竊盜；其入內
      竊盜時，並未命被告丙○○在外守候把風等語（參見本院九十三年三月十六日
      審判筆錄），核與被告丙○○於偵審中所供：雖知戊○○欲入內竊盜，亦曾予
      以阻止，然戊○○仍執意入內竊盜，伊並無與之犯意聯絡等語相符，被告李庭
      禎前揭所辯，尚非全然無據。又證人戊○○於本院審理時復證稱：其所竊三支
      不鏽鋼管，均係由其獨力搬上機車等語（參見前開審判筆錄），是依證人戊○○所證，亦難認被告丙○○有何與之行為分擔之情狀。復參以證人戊○○於本
      院審理時結證稱：其入內行竊之際，被告丙○○雖坐於機車上，然機車業已熄
      火等語（參見前開審判筆錄），依此，倘被告丙○○係本於犯意聯絡，而在外
      為證人戊○○守候把風，衡諸常情，當會將機車保持發動情狀，以便為人發現
      竊盜時，得以立即逃逸，然被告丙○○捨此不為，其是否確與證人戊○○具有
      犯意聯絡及行為分擔，實非無疑。尚難僅以被告丙○○於證人戊○○入內竊盜
      之際，停留於機車上等情，即推認被告丙○○與證人戊○○間，具有犯意聯絡
      及行為分擔。綜此，應認被告丙○○就此部分竊盜犯行，罪嫌尚有不足。從而
      ，移送併辦意旨所指被告此部份竊盜部分犯行，與前開論罪科刑部分，自無裁
      判上一罪關係，應非起訴效力可及，當無從併案審理，應予檢卷退還檢察官另
      行處理。
據上論斷，應依刑事訴訟法第二百九十九條第一項前段，刑法第五十六條、第三百二
十一條第一項第三款、第三十八條第一項第二款，判決如主文。
本案經檢察官甲○○到庭執行職務
中      華      民      國    九十三    年      三      月     三十     日
                                  臺灣臺南地方法院刑事第四庭
                          法  官  蘇清水
                                              法  官  林欣玲
                                              法  官  卓穎毓
右正本證明與原本無異。
如不服本判決，應於判決送達後十日內，向本院提出上訴狀（應附繕本）。
                                              書記官  秦建華
中      華      民      國    九十三    年      三      月     三十一   日
附表：
┌──┬─────┬──────┬────┬────┬────┬────┐
│編號│  竊盜時間│    竊盜地點│ 被害人 │所竊財物│行竊方法│備    註│
├──┼─────┼──────┼────┼────┼────┼────┤
│一  │九十二年九│臺南縣西港鄉│西港鄉公│鐵製水溝│持鐵橇一│獨自竊盜│
│    │月二十八日│慶安村中州二│所      │蓋七片  │支      │        │
│    │十九時許  │十一之三十號│        │        │      │        │
│    │          │道路旁      │        │        │        │        │
├──┼─────┼──────┼────┼────┼────┼────┤
│二  │九十二年九│臺南縣西港鄉│西港鄉公│鐵製水溝│持鐵橇一│獨自竊盜│
│    │月二十九日│慶安村中州二│所      │蓋二片  │支      │        │
│    │上午十時許│十一之三十號│        │        │        │        │
│    │          │道路旁      │        │        │        │        │
├──┼─────┼──────┼────┼────┼────┼────┤
│三  │九十二年九│臺南縣西港鄉│西港鄉公│鐵製水溝│持鐵橇一│與乙○○│
│    │月二十九日│慶安村中州二│所      │蓋二片  │支      │共犯，未│
│    │上午十一時│十一之三十號│        │        │        │遂。    │
│    │二十分許  │道路旁      │        │        │        │        │
├──┼─────┼──────┼────┼────┼────┼────┤
│四  │九十二年十│臺南縣七股鄉│丁○○  │白鐵架一│徒手    │與周俊利│
│    │月三十一日│竹橋村一三０│        │組      │        │共犯。  │
│    │上午十一十│之二十號邱木│        │        │        │        │
│    │二十分許  │火住處（侵入│        │        │        │        │
│    │          │住宅部分未據│        │        │        │        │
│    │          │告訴）      │        │        │        │        │
├──┼─────┼──────┼────┼────┼────┼────┤
│五  │九十三年二│臺南縣善化鎮│曾榮華  │鐵製手推│徒手    │與梁高榮│
│    │月十三日上│光文里北子墊│        │車一台  │        │共犯    │
│    │午十二時許│七一０號豬舍│        │        │        │        │
│    │          │旁          │        │        │        │        │
└──┴─────┴──────┴────┴────┴────┴────┘
